臺灣桃園地方法院宣示判決筆錄　　　　 96年度審易字第213號
公　訴　人　臺灣桃園地方法院檢察署檢察官
被　　　告　辛○○
　　　　　　戊○○
　　　　　　庚○○
　　　　　　乙○○
　　　　　　己○○
　　　　　　丁○○
　　　　　　甲○○
　　　　　　丙○○
上 列 8 人
共　　　同
選任辯護人　韓邦財律師　桃園縣桃園市縣○路332之6號7樓C室
　　　　　　王唯鳳律師　同上
上列被告等因賭博案件，於中華民國96年9 月27日下午4 時許，
在本院第14法庭宣示判決，出席職員如下：
　　　　　法　官　江振義
　　　　　書記官　林韡婷
法官起立朗讀判決主文、犯罪事實要旨、附記事項、處罰條文，
及告以上訴限制、期間並提出上訴狀之法院，且諭知記載其內容
：
一、主  文：
　　辛○○、戊○○、庚○○、乙○○、己○○、丁○○、甲○○、丙○○共同意圖營利供給賭博場所，辛○○、戊○○、
    庚○○、乙○○各處有期徒刑拾月，減為有期徒刑伍月；己○○、丁○○、甲○○各處有期徒刑陸月，減為有期徒刑
    月；丙○○處有期徒刑肆月，減為有期徒刑貳月，如易科罰
    金，均以新臺幣壹仟元折算壹日。扣案如附表所示之物均沒
    收。
二、犯罪事實要旨：
  (一)己○○於民國87年間，因賭博案件，經臺灣板橋地方法院以
    87年度板簡字第891 號判處有期徒刑3 月確定，於88年4 月
    6 日易科罰金執行完畢（不構成累犯）。庚○○於87年間，
    因賭博案件，經臺灣板橋地方法院以87年簡字第130 號判處
    罰金1,000 元，緩刑2 年確定，緩刑期滿未經撤銷緩刑，其
    所宣告之刑失其效力於96年間；於96年間，復因賭博案件，
    經本院以96年度易字第47號判處有期徒刑4 月，上訴臺灣高
    等法院後，經撤回上訴確定，惟迄未執行（均不構成累犯）
    。丁○○於89年間，因賭博案件，經臺灣板橋地方法院以89
    年度易字第3641號判處有期徒刑5 月確定，於90年3 月14日
    易科罰金執行完畢（不構成累犯）。甲○○於93年間，因賭
    博案件，經本院以93年度簡字第32號判處有期徒刑3 月，緩
    刑2 年確定，緩刑期滿未經撤銷緩刑，其所宣告之刑失其效
    力（不構成累犯）。辛○○、乙○○、戊○○等人，於96年
    間，因賭博案件，經本院以96年度易字第47號各判處有期徒
    刑4 月，上訴臺灣高等法院後，經撤回上訴確定，惟迄未執
    行（均不構成累犯）。
  (二)辛○○、丁○○、戊○○、庚○○、己○○、丙○○、甲○○、乙○○等人受雇於吳國鐘（已死亡，另經臺灣桃園地方
    法院檢察署檢察官為不起訴處分），在桃園縣八德市○○路
    1442號2、3樓所經營之「正大電子遊戲場」，竟意圖營利基
    於提供賭博場所及聚眾賭博之犯意聯絡，自民國95年8 月14
    日（前次遭臺灣桃園地方法院檢察署查獲涉嫌賭博）後之某
    日起，在公眾得出入之「正大電子遊戲場」，藉擺設電動賭
    博機具滿天星PK機臺60台、八人座賓果行星1 臺與不特定人
    賭博財物。辛○○擔任現場負責人，戊○○、庚○○、己○○、丙○○、甲○○、乙○○等6 人負責開分及兌換現金之
    工作，丁○○則隱身電子遊戲場一樓，擔任把風工作，過濾
    賭客防免警方查緝。「正大電子遊戲場」賭博方法為，賭客
    入場時以1比1之比例在選定之機臺開分後，隨意下注押分，
    依各該電玩機台之遊戲規則，若滿天星PK機臺出現特定撲克
    牌圖樣，八人座賓果行星選中特定之號碼球，均可得下注分
    數不等倍數之分數，反之下注分數則悉歸店家所有。賭客不
    續玩時，可示意員工辛○○、戊○○、庚○○、己○○、丙○○、甲○○、乙○○洗分兌換現金，前來處理之員工檢視
    機臺上分數後，以原開分比例兌換現金與賭客，藉此躲避查
    緝賭博犯行。嗣經臺灣桃園地方法院檢察署指揮桃園縣政府
    警察局八德分局蒐證，經向本院聲請搜索票於95年12月11日
    16時許持往執行，當場查獲賭客賴來華、賴景成（另經臺灣
    桃園地方法院檢察署檢察官為職權不起訴處分）、羅  諠、
    余江南、藍文進（另經臺灣桃園地方法院檢察署檢察官為不
    起訴處分）、許炯山、戴利隆、張金全、林吉茂、廖坤勇、
    卓哲欣、李明德（另經臺灣桃園地方法院檢察署檢察官聲請
    簡易判決處刑）並扣得如附表所示之物。案經桃園縣政府警
    察局八德分局報請臺灣桃園地方法院檢察署檢察官偵查起訴
    。
三、附記事項：被告等本件犯行之犯罪時間，均係在96年4 月24
    日之前，所犯均為刑法第268 條之罪，合於中華民國九十六
    年罪犯減刑條例第2 條第1 項第3 款規定之減刑條件，爰均
    減其宣告刑二分之一。
四、處罰條文：
    刑法第28條、第268 條、第55條、第41條第1 項前段、第38
    條第1 項第2 款、第3 款，中華民國九十六年罪犯減刑條例
    第2 條第1 項第3 款、第7 條、第9 條，判決如主文。
五、協商判決除有刑事訴訟法第455 條之4 第1 項第1 款於本訊
    問程序終結前，被告撤銷協商合意或檢察官撤回協商聲請者
    ；第2 款被告協商之意思非出於自由意志者；第4 款被告所
    犯之罪非第455 條之2 第1 項所定得以協商判決者；第6 款
    被告有其他較重之裁判上一罪之犯罪事實者；第7 款法院認
    應諭知免刑或免訴、不受理者情形之一，及違反同條第2 項
    「法院應於協商合意範圍內為判決；法院為協商判決所科之
    刑，以宣告緩刑或2 年以下有期徒刑、拘役或罰金為限」之
    規定者外，不得上訴。
六、如有前述例外得上訴之情形，又不服本件判決，得自收受判
    決送達後10日內，向本院提出上訴書狀，上訴於第二審法院
    。
中　　華　　民　　國　　96　　年　 　9　　月　　27　　日
                        刑事庭    法　官　江振義
                                  書記官  林韡婷
以上正本證明與原本無異。
    　　　　　　　　　　　　　　　書記官　林韡婷
中　　華　　民　　國　　96　　年　　9 　　月　　27　　日
  附表
┌──┬──────────────┬─────────┐
│編號│扣案物品名                  │數量              │
├──┼──────────────┼─────────┤
│ 1  │監視錄影帶                  │6捲               │
├──┼──────────────┼─────────┤
│ 2  │電腦硬碟                    │2個               │
├──┼──────────────┼─────────┤
│ 3  │監視器主機                  │2臺               │
├──┼──────────────┼─────────┤
│ 4  │監視器螢幕                  │6臺               │
├──┼──────────────┼─────────┤
│ 5  │日報表                      │1本               │
├──┼──────────────┼─────────┤
│ 6  │開分表                      │1本               │
├──┼──────────────┼─────────┤
│ 7  │記事簿                      │3本               │
├──┼──────────────┼─────────┤
│ 8  │監視器                      │3臺               │
├──┼──────────────┼─────────┤
│ 9  │停車券（54小時）            │14張              │
├──┼──────────────┼─────────┤
│ 10 │停車券（54小時、104小時）   │各1本             │
├──┼──────────────┼─────────┤
│ 11 │搖控器                      │2支               │
├──┼──────────────┼─────────┤
│ 12 │開分鑰匙                    │11支              │
├──┼──────────────┼─────────┤
│ 13 │帳冊                        │34張              │
├──┼──────────────┼─────────┤
│ 14 │滿天星PK機臺（含IC板）      │60臺（含IC板60片）│
├──┼──────────────┼─────────┤
│ 15 │八人座賓果行星機臺（含IC板）│1臺（含IC板9片）  │
├──┼──────────────┼─────────┤
│ 16 │賭資                        │新臺幣122,695元   │
└──┴──────────────┴─────────┘
